臺灣高雄地方法院民事判決
111年度小上字第46號
上  訴  人  賴碧純  
被  上訴人  吳純智  
上列當事人間請求損害賠償事件，上訴人對於民國111年3月30日
本院110年度鳳小字第1196號第一審判決提起上訴，本院判決如
下：
　　主      文
上訴駁回。
第二審訴訟費用新台幣壹仟伍佰元由上訴人負擔。
    事實及理由
一、上訴意旨略以：
　㈠、被上訴人於民國110年6月6日1時45分許，駕駛車牌號碼000
      -0000號自用小客車，行經高雄市大寮區鳳屏一路與仁愛
      路口處，因未注意車前狀況，不慎撞擊上訴人所有並靠行
      於訴外人東媄交通有限公司之車牌號碼000-0000號營業小
      客車（下稱系爭車輛），致系爭車輛後車尾受損（下稱系
      爭事故）。
　㈡、原判決計算營業損失之基礎，實與勞動基準法（下稱勞基
      法）第84-1條有違，高雄市計程車客運商業同業公會亦函
      覆計程車每日營業總收入為新臺幣（下同）1,514元，上
      訴人除藉由訴外人倫永交通有限公司(下稱倫永公司)媒合
      派遣出車外，亦有通過通訊軟體群組、我的呼叫小黃、個
      人私客叫車情形，是原審以每日800元之標準，認定系爭
      車輛修繕之14日期間，上訴人僅受有1萬1,200元之營業損
      失，與上訴人收入不符。
　㈢、系爭事故既當由被上訴人負全部肇事責任，上訴人為處理
      事故所支出之文書相關費用362元，屬被上訴人未積極處
      理事故所生，當由其賠償之。又上訴人因親力親為處理系
      爭事故，已引發身體異狀而有昏厥情事，被上訴人亦應給
      付精神慰撫金3萬元等語，並聲明：原判決不利於上訴人
      部分廢棄。
二、按對於小額程序第一審判決之上訴，非以其違背法令為理由
    ，不得為之。民事訴訟法第436條之24第2項定有明文。所謂
    違背法令，依同法第436條之32第2項準用第468條、第469條
    第1款至第5款規定，係指判決不適用法規或適用不當者，為
    違背法令；判決有同法第469條規定所列第1款至第5款情形
    之一者，為當然違背法令。而依前開規定，民事訴訟法第46
    9條第6款所定「判決不備理由或理由矛盾」之上訴第三審當
    然違背法令事由，於小額事件上訴程序不在準用之列，是於
    小額事件之上訴程序中，所謂違背法令，並不包含認定事實
    錯誤、取捨證據不當或就當事人所提事實或證據疏於調查或
    漏未斟酌等判決不備理由、理由矛盾情形。又小額訴訟之第
    二審程序既兼具法律審之性質，則對適用該程序之第一審裁
    判提起上訴者，即應於上訴理由中，就第一審判決如何違背
    法令為具體指摘，並當揭示所違法規之條項或其內容，若認
    原判決係違反成文法以外之法則，上訴人則應揭示該法則之
    旨趣，又倘認係違反司法院解釋，上訴人則應揭示該判解之
    字號或其內容；再上訴狀或理由書如未依此項方法表明者，
    即難認上訴人已對原審判決之違背法令有具體指摘，上訴自
    難認為合法。另小額程序之第二審判決，依上訴意旨足認上
    訴為無理由者，得不經言詞辯論為之，民事訴訟法第436條
    之29第2款亦有明文。
三、得心證之理由：
　㈠按經中央主管機關核定公告之下列工作者，得由勞雇雙方另
    行約定，工作時間、例假、休假、女性夜間工作，並報請當
    地主管機關核備，不受第30條、第32條、第36條、第37條、
    第49條規定之限制。一、監督、管理人員或責任制專業人員
    。二、監視性或間歇性之工作。三、其他性質特殊之工作。
    前項約定應以書面為之，並應參考本法所定之基準且不得損
    及勞工之健康及福祉。固為勞基法第84條之1所明定。上訴
    人雖指謫原判決就營業損失之計算基礎與前開規定相違（見
    本院卷第15頁），然該項規定既屬勞雇雙方就特殊工作類別
    ，得調整工作時間、例假、休假時間之規定，難認與營業損
    失之計算標準相關，兩造間就系爭事故之侵權行為相關法律
    責任，並非勞資爭議，原判決就營業損失之認定，自無上訴
    人所指稱此部分之違背法令情事存在。
  ㈡又查上訴人指謫原判決認定營業損失與其實際收入不相符之
    部分，實為原審法院取捨證據、認定事實之範疇，上訴人雖
    主張每日之營業損失應以2,791元為計算，並提出月報表為
    證（見原審卷第35頁），然原審發現109年8月至12月間，上
    訴人提供之月報表「載客次數」高於倫永公司提供上訴人同
    時期之「派遣趟數」，復考量上訴人於原審最後言詞辯論期
    日，已表示無其他主張、舉證或證據欲請求法院調查（見原
    審卷第275頁），則原審認定上訴人並未其主張之營業損失
    計算標準為充分舉證，就形式而言，並無違背經驗、論理法
    則，進而違背法令之處。
　㈢而原審參考交通部統計處於109年10月編印之計程車營運狀況
    調查報告、被上訴人自認願意賠償之情事（見原審卷第137
    頁至第269頁、第274頁），於判決中詳予論述其計算營業損
    失之理由，考量該調查報告既是針對一定數量之計程車所做
    之統計結果，原審以該報告所揭之「平均每日營業收入」扣
    除「平均每日支出」，進而計算計程車於108年間之淨收入
    為681元，且已具體說明該報告於本判決情事有參考價值之
    原因，並考量被上訴人表示願以每日800元之標準，賠償上
    訴人之營業損失（見原審卷第274頁），依形式而言，也未
    違反經驗、論理法則。況上開事實縱有認定錯誤或取捨證據
    不當，依前揭說明，亦非屬小額訴訟程序事件中上訴審所謂
    判決違背法令之內涵，上訴意旨指摘其為違法，自屬無據。
  ㈣就有關文書相關費用及精神慰撫金部分，上訴人未載明其認
    定原審判決違背法令、法則、司法院解釋或最高法院判決之
    內容為何，依據上開說明，難認上訴人所為上訴合法。
四、綜上所述，上訴人之上訴為一部不合法，一部無理由，上訴
    意旨均指摘原判決不當，求予廢棄改判，不應准許，是依民
    事訴訟法第436條之29第2款規定，不經言詞辯論予以判決駁
    回。　　
五、末按於小額訴訟之上訴程序，法院為訴訟費用之裁判時，應
    確定其費用額，民事訴訟法第436條之19第1項、第436條之3
    2第1項分別有所明定。是本件第二審訴訟費用1,500元（見
    本院卷第12頁），自應由上訴人負擔，故併為裁定如主文第
    2項所示。
六、據上論結，本件上訴為無理由，依民事訴訟法第436 條之29
    第2 款、第436 條之32第1 項、第2 項、第436 條之19第1
    項、第449 條第1 項、第78條，判決如主文。　　　　
中　　華　　民　　國　　111 　年　　 5 　月　31     日
　                民事第一庭  審判長法  官  蔣志宗
　　　　　　　　　　　　　　　　　　法  官  劉定安
　　　　　　　　　　　　　　　　　　法　官　葉晨暘
以上正本係照原本作成。　
本判決不得上訴。　　
中　　華　　民　　國　　111 　年　　6 　　月　　1 　　日
                                    書記官  吳良美